# 持股70%70%不纳入合并范围

提问人：89031112 时间：2020-12-26 19:15:00
A公司是一家美股上市公司，拟与b共同投资新设一家c企业，a公司持股70%，b公司持股30%，a公司不参与新设企业c公司的生产运营，也不像c公司派驻董事或高管，但c公司的业务在a公司平台上开展。请教陈老师，这种情况下a公司可不可以不把c公司纳入合并范围，或者需要如何设计或提供什么样的证明才能不纳入A公司的合并呢？把章程表决权通过比例提高或另行签订协议可以吗？

回答人：chenyiwei
不清楚具体情况，也不清楚美国会计准则对此问题是如何规定的。
个人理解，如果是从中国企业会计准则和IFRS的视角来看，要关注的问题：
1 、A与B之间的利益分配关系，B是否给A提供了保证本金安全和约定收益的保证（按照常理，A出资占70%，且使用A的业务平台，但A不参与经营管理，很可能是出借资质，在此情况下B必须给A较高程度的利益保障，否则不合情理）；
2 、该合作业务与A、B在法律上的关系，是否在A的体内、使用A的名义对外经营。如果C未独立法人的，则C的利润分配约定。
3 、C与A有无其他方面的联系，例如以A为最主要客户、经营所需技术来源于A等。